【裁判字號】    95,抗,671
【裁判日期】    950523
【裁判案由】    假扣押
【裁判全文】
臺灣高等法院民事裁定                   95年度抗字第671號
抗  告  人  名間電力股份有限公司
法定代理人  蔡世錄
代  理  人  黃三榮  律師
            鄭渼蓁  律師
            蘇宏杰  律師
抗告人與相對人美聯國際開發財務管理股份有限公司間假扣押事
件，對於中華民國95年4 月19日臺灣臺北地方法院95年度裁全字
第4863號裁定提起抗告，本院.
    主  文
抗告駁回。
抗告費用由抗告人負擔。
    理  由
一、相對人即債權人於原法院聲請意旨略以：抗告人即債務人為
    辦理名間水力電廠BOT專案融資，於民國93年8月9 日與相對
    人簽訂名間水力電廠BOT專案融資計劃服務契約書 （下稱系
    爭契約書），依系爭契約書第2 條約定，抗告人應於銀行融
    資撥款後，分期給付相對人專案融資作業費用新台幣（下同
    ）20萬元及核貸金額1.5%之專案融資成就費用。抗告人業於
    94年5 月間獲交通銀行等聯貸銀行團准予核貸6.83億元，並
    完成第1次撥款，抗告人依約應給付相對人558萬8,625元（
    作業費用20萬元、成就費用512萬2,500元及加值營業稅26萬
    6,125元）， 詎相對人向抗告人請款時，抗告人竟拒絕給付
    ，相對人已對抗告人提起民事給付報酬訴訟（原法院94年度
    訴字第5954號），為免訴訟曠日費時，造成日後有不能強制
    執行或甚難執行之虞，爰依民事訴訟法第522條及第524條規
    定，聲請准予供擔保假扣押等情。
二、按債權人就金錢請求或得易為金錢請求之請求，欲保全強制
    執行者，得聲請假扣押；假扣押非有日後不能強制執行或甚
    難執行之虞者，不得為之；請求及假扣押之原因，應釋明之
    ；前項釋明如有不足，而債權人陳明願供擔保或法院認為適
    當者，法院得定相當之擔保，命供擔保後為假扣押，民事訴
    訟法第522條第1項、第523條第1項、第526條第1項及第2 項
    分別定有明文。查相對人主張對於抗告人有558萬8,625元之
    債權，業據提出系爭契約書、交通銀行就抗告人6億8,300萬
    元聯合授信案會議記錄、相對人委發律師函及抗告人回函等
    為證，應認相對人就假扣押之請求已釋明。另相對人就假扣
    押之原因係主張抗告人於獲交通銀行等聯貸銀行團准予核貸
    6.83億元，並完成第1次撥款後，即拒依系爭契約書第2條約
    定給付專案融資作業費用，伊已對抗告人提起民事給付報酬
    訴訟（原法院94年度訴字第5954號），為免訴訟曠日費時，
    而認抗告人將有日後不能強制執行或甚難執行之虞，其釋明
    雖有不足，惟相對人並陳明其願供現金或等值華南銀行龍江
    分行可轉讓定期存單之擔保以代釋明之不足，法院自得定相
    當之擔保，命供擔保後為假扣押，是原法院依法命相對人供
    擔保後准予假扣押，於法核無不合，抗告論旨謂相對人未就
    假扣押之原因為釋明云云，並不可採。抗告論旨雖又謂伊於
    93年3 月11日與經濟部水利署中區水資源局所簽訂「集集共
    同引水計劃名間水力電廠興建暨營運合約」，由伊投資興建
    名間水力電廠建設並為營運，投資契約期間為25年，包括興
    建期間30個月及營運期間，伊不可能於名間水力電廠尚在興
    建期間時即放棄未來22.5年營運期間所預期可得之投資報酬
    ，而有移住遠方或逃匿之恐難執行情形云云，然查抗告人就
    上開建設固有預期可得之投資報酬，惟亦有虧損或違約等風
    險存在，尚難憑此逕認抗告人於日後無移住遠方或逃匿之恐
    難執行情形。是抗告人指摘原裁定不當，求予廢棄，為無理
    由，應予駁回。
三、據上論結，本件抗告為無理由，爰裁定如主文。
中    華    民    國    95    年    5     月    23    日
                  民事第十三庭審判長法  官  陳昆煇
                                    法  官  李錦美
                                    法  官  陳駿璧
正本係照原本作成。
本裁定除以適用法規顯有錯誤為理由，並經本院許可外，不得再
抗告。如提起再抗告，應於收受後10日內委任律師為訴訟代理人
向本院提出再抗告狀。並繳納再抗告費新台幣1,000元。
中    華    民    國    95    年    5     月    25    日
                                    書記官  黃  愛


司法院資訊處製作；財團法人民間司法改革基金會備份。
